臺灣士林地方法院民事判決
111年度訴字第545號
原      告  呂政良
被      告  黃美仁
上列當事人間請求損害賠償事件，原告提起刑事附帶民事訴訟，
經本院刑事庭裁定移送前來(110年度附民字第85號)，本院於民
國111年6月1日言詞辯論終結，判決如下：
    主  文
被告應給付原告新臺幣柒拾肆萬肆仟元及自民國一百零八年八月
十五日起至清償日止，按週年利率百分之五計算之利息。
本判決於原告以新臺幣貳拾肆萬捌仟元供擔保後，得假執行；但
被告如以新臺幣柒拾肆萬肆仟元為原告預供擔保後，得免為假執
行。
    事實及理由
一、被告未於言詞辯論期日到場，核無民事訴訟法第386條所列
    各款情形，爰依原告之聲請，由其一造辯論而為判決。
二、原告主張：被告明知自身財力不佳，實際上無法穩定及長期
    取得低於其對外販售百貨公司或量販店禮券之價格，倘持續
    以上開模式進行交易，因自身財力不佳而無多餘資金可以補
    足上開「高買低賣」之差額，勢必會發生供貨不足或無以供
    貨，亦無從退款等問題，但其為取得現金供己之用，竟於民
    國107年9月起，以拍賣代號Z0000000000在雅虎奇摩拍賣網
    站上刊登以優惠之折扣價格販售SOGO禮券之訊息，伊瀏覽上
    開訊息後與被告聯繫欲購買禮券，被告即向伊訛稱可以8折
    價格購買SOGO禮券，致伊陷於錯誤，而分別於附表所示之時
    間，以附表所示方式匯款新臺幣(下同)共128萬元至如附表
    所示交易平台指定之虛擬帳戶，再由交易平台將上開款項匯
    入被告之金融機構帳戶。惟被告取得伊給付之價金後，卻將
    款項供自身花用，伊向被告多次催討交付禮券，被告僅於10
    8年5月21日及同年8月15日分別交付面額共計67萬元之禮券
    給伊後，即拒不給付，伊又要求被告退費亦未果，始悉受騙
    。被告以詐欺之方式騙取鉅額款項，已侵害伊財產權，自應
    負損害賠償責任，為此依民法第184條第1項前段規定提起本
    訴等語，並聲明：被告應給付原告74萬4千元及自108年8月1
    5日起至清償日止，按年息5%計算之利息；願供擔保，請准
    宣告假執行。
三、被告未於言詞辯論期日到場，亦未提出書狀作任何聲明或陳
    述。
四、得心證之理由:
  ㈠原告主張被告明知其無法以常態性、長期性取得優惠折扣禮
    券之管道，竟以「高買低賣」之方式販售禮券，佯以得取得
    優惠折扣價格吸引原告，使原告誤認被告確有取得該等折扣
    禮券之能力，而向被告購買禮券等情，業經臺灣士林地方檢
    察署檢察官偵查後提起公訴，經本院刑事庭審理後認定被告
    有前述犯罪事實，以110年度訴字第50號刑事判決判處被告
    以網際網路對公眾散佈而犯詐欺取財罪，有前開刑事判決書
    附卷可稽(見本院卷第12至29頁）。而依卷附110年度訴字第
    50號刑事電子卷證資料，亦據原告於刑事案件中指述在卷，
    並有原告所提Line對話紀錄、台新銀行自動櫃員機交易明細
    、合作金庫銀行帳戶交易明細查詢結果等資料可參。以被告
    於刑事案件審理時自稱其購得之禮券來源為網路或是百貨公
    司，折扣為9折或是88折云云（見110年度訴字第50號卷二第
    64頁筆錄），被告購入禮券價格顯然高於其販賣給原告之價
    格，此與社會上一般賣方交易目的係為獲利之常情相悖。被
    告經合法通知，未於言詞辯論期日到庭爭執，亦未提出任何
    書狀答辯，本院審酌前揭卷證，自堪信原告主張為真實。
　㈡按因故意或過失，不法侵害他人之權利者，負損害賠償責任
    。故意以背於善良風俗之方法，加損害於他人者亦同。民法
    第184條第1項定有明文。被告託詞可用8折優惠之價格販售
    禮券給原告，施行詐術使原告陷於錯誤，原告因而匯款共12
    8萬元給被告，被告事後僅給付面額共計67萬元、價值為53
    萬6千元(計算式：670,000x0.8=536,000)之禮券給原告後即
    拒不給付，致原告受有74萬4千元之損害(計算式：1,280,00
    0-536,000=744,000)，原告依侵權行為法律關係，請求被告
    賠償74萬4千元損害，應屬有據。
　㈢按負損害賠償責任者，除法律另有規定或契約另有訂定外，
    應回復他方損害發生前之原狀。因回復原狀而應給付金錢者
    ，自損害發生時起，加給利息。民法第213條第1項、第2項
    定有明文。次按遲延之債務，以支付金錢為標的者，債權人
    得請求依法定利率計算之遲延利息；應付利息之債務，其利
    率未經約定，亦無法律可據者，週年利率為百分之5，民法
    第233條第1項本文及第203條分別定有明文。原告請求被告
    給付上開金錢，核屬以支付金錢為標的，又截至108年5月22
    日止原告因受詐騙總計匯款128萬元給被告，被告僅於108年
    5月21日及同年8月15日分別交付面額共計67萬元之禮券給原
    告，是原告請求自被告最後一次交付禮券時即108年8月15日
    起至清償日止，按週年利率百分之5計算之利息，為有理由
    ，應予准許。
五、綜上所述，原告依民法第184條第1項前段，請求被告給付如
    主文第一項所示金額及遲延利息，為有理由，應予准許。
六、原告陳明願供擔保聲請宣告假執行，核無不合，爰酌定相當
    之擔保金額宣告之，本院併依職權核定被告相當金額供擔保
    後，得免為假執行。
七、本件係原告於刑事訴訟程序所提起之附帶民事訴訟，依刑事
    訴訟法第504條第2項規定，免納裁判費，且兩造於本件訴訟
    程序，尚無其他訴訟費用之支出，故不另為訴訟費用負擔之
    諭知。
八、據上論結，原告之訴為有理由，依民事訴訟法第385條第1項
    前段、第390條第2項、第392條第2項，判決如主文。　　
中　　華　　民　　國　 111　　年　　 6　　月　　22　　日
                          民事第二庭
            　　　　　　　　　法　官  辜  漢  忠  　
以上正本係照原本作成。
如對本判決上訴，應於判決送達後20日內向本院提出上訴狀，若
委任律師提起上訴者，應一併繳納上訴審裁判費，否則本院得不
命補正逕行駁回上訴。
中　　華　　民　　國　　111 　年　　6 　　月　　22　　日
                              書記官  潘  盈  筠
附表：
原告匯款時間 原告匯款方式與購買說明 被告已交付 之禮券數量 107年9月28日22時59分許 以自動櫃員機轉帳39萬6千元至雅虎奇摩指定之虛擬帳號（即合作金庫銀行帳號：000000000000000號），並加上之前尚有未付禮券之款項16萬4千元，購買面額合計70萬元之SOGO禮券。 1.於108年5月21日交付面額共計47萬元之SOGO禮券給原告。 2.於108年8月15日交付面額合計共20萬元之SOGO禮券給原告。  107年10月7日某時許 以以自動櫃員機轉帳32萬元至雅虎奇摩指定之虛擬帳號（即合作金庫銀行帳號：00000000000號）購買面額合計40萬元之SOGO禮券。  108年5月22日某時許 以自動櫃員機轉帳40萬元至雅虎奇摩指定之虛擬帳號（即合作金庫銀行帳號：00000000000號）購買面額合計50萬元之SOGO禮券。   匯款金額合計： 56萬+32萬+40萬=128萬 面額合計： 47萬+20萬=67萬